---
title: "Bitacora"
output: html_document
---

Este es un ejmeplo de como calcular la **desviaci贸n est谩ndar** <http://rmarkdown.rstudio.com>.



```{r}
a<- read.csv('../Datos/gc12.csv')
sd(a$X619)
```


Los archivos de los periodos de tiempo (tacogramas) entre latidos de cada persona fueron cambiados de formato, para poderlos cargar con distinta extensi贸n en R. En cada archivo quedan los 3 registros, la columna de 12 respiraciones por minuto como **a**, la columna de datos de 9 respiraciones por minuto como **b** y la de 6 respiraciones por minuto como **c**.
Para obtener la desviaci贸n estandar de las columnas de tacogramas, se revisa la cantidad de datos para delimitar desde y hasta donde debe hacer el c谩lculo.

```{r}
b<- read.csv('../Datos/gc.csv',header = TRUE)
#Calculo la desviaci贸n para 12 respiraciones

c1 <- sd(b$a[0:382])
c2 <- sd(b$b)
c3 <- sd(b$c[0:392])
lista=c(c1,c2,c3)
```
```
```{r}
table(lista)
```

```{r}
for(elemento in b){
 # x<-!is.na(elemento);
# sd(elemento[x]);
elemento
}
```



Este c贸digo me sirve para hacer el ciclo de realizar la desviaci贸n est谩ndar para cada archivo con las 3 columnas, arrojando los 3 resultados.

```{r}
for(elemento in 1:length(b)){
  x<-!is.na(b[elemento])
  y = b[elemento][x]
  print(sd(y))
}
```
Para Carlos Cecilio Pacheco c
```{r}
c<- read.csv('../Datos/ccp.csv',header = TRUE)
```
```{r}
for(elemento in 1:length(c)){
  x<-!is.na(c[elemento])
  y = c[elemento][x]
  print(sd(y))
}
```


Para Francisco Gonzlez d
 Edgardo Morales e
 Azucena Chavez f
 Sal Hernndez g
 Ral Alejandro h
 Nstor Ortz i
 J Antonio G j
 FS Guzmn k
 Marco Vinicio l
```{r}
lista<-c('../Datos/fg.csv',
    '../Datos/em.csv',
    '../Datos/ach.csv',
    '../Datos/sh.csv',
    '../Datos/ra.csv',
    '../Datos/no.csv',
    '../Datos/jag.csv',
    '../Datos/fsg.csv',
    '../Datos/mv.csv')

procesaFile <- function(f) {
  salida <- NULL
  temp <- read.csv(f,header=TRUE)
  for(elemento in 0:length(temp)){
  x<-!is.na(temp[elemento])
  y = temp[elemento][x]
  
  print( sd(y))
  }
  
}

sapply(lista, procesaFile)


```


