---
title: "Bitacora"
output: html_document
---

Este es un ejmeplo de como calcular la **desviación estándar** <http://rmarkdown.rstudio.com>.



```{r}
a<- read.csv('gc12.csv')
sd(a$X619)
```


Los archivos de los periodos de tiempo (tacogramas) entre latidos de cada persona fueron cambiados de formato, para poderlos cargar con distinta extensión en R. En cada archivo quedan los 3 registros, la columna de 12 respiraciones por minuto como **a**, la columna de datos de 9 respiraciones por minuto como **b** y la de 6 respiraciones por minuto como **c**.
Para obtener la desviación estandar de las columnas de tacogramas, se revisa la cantidad de datos para delimitar desde y hasta donde debe hacer el cálculo.

```{r}
b<- read.csv('gc.csv',header = TRUE)
#Calculo la desviación para 12 respiraciones

c1 <- sd(b$a[0:382])
c2 <- sd(b$b)
c3 <- sd(b$c[0:392])
lista=c(c1,c2,c3)
```
```
```{r}
table(lista)
```

```{r}
for(elemento in b){
 # x<-!is.na(elemento);
# sd(elemento[x]);
elemento
}
```



Este código me sirve para hacer el ciclo de realizar la desviación estándar para cada archivo con las 3 columnas, arrojando los 3 resultados.

```{r}
for(elemento in 1:length(b)){
  x<-!is.na(b[elemento])
  y = b[elemento][x]
  print(sd(y))
}
```


